【裁判字號】    89,訴,2310
【裁判日期】    891110
【裁判案由】    偽造文書等
【裁判全文】
台灣台中地方法院刑事判決                        八十九年度訴字第二三一號
    公  訴  人  臺灣臺中地方法院檢察署檢察官
    被      告  甲○○
右列被告因偽造文書等案件，經檢察官提起公訴（八十九年度偵字第一三四七九號）
，本院判決如左：
    主    文
甲○○攜帶兇器竊盜，處有期徒刑壹年陸月。
    事    實
一、江煥琪前曾於民國（下同）八十七年五月十二日因偽造文書等案件（竊車後，再
    行磨滅引擎號碼、車身號碼），經本院判處有期徒刑六月，緩刑二年，於八十七
    年六月十三日判決確定，復因傷害案件，經本院判處拘役三十日，如易科罰金，
    以三百元折算一日，於八十八年五月二十七日判決確定，復於八十八年六月七日
    因贓物案件（搬運贓車四輛），經臺灣嘉義地方法院判處有期徒刑一年，於八十
    八年六月二十二日判決確定（嗣前開偽造文書案件所宣告緩刑，經撤銷，現執行
    中）。詎仍不知悔改，基於意圖為自己不法之所有犯意，先於八十九年七月初，
    至雲林縣台西鄉○○道台十七線南下道路旁，向「濱海汽車修配廠」，以新台幣
    （下同）十萬元購得之Ｎ五－五四七七號自用小客車車牌及行車執照（車籍作業
    系統－查詢認可資料、行車執照，均登載車主李二郎，引擎號碼 W0000000E號、
    車身號碼 W2E00533E號）後，再於八十九年七月十七日晚上十二時許，攜帶其所
    有客觀上足供行兇之萬能鉗一支（未扣案），在台中市○區○○路七十八之五號
    前，持上開萬能鉗敲破乙○○所有車牌號碼Ｘ二－九八０三號自用小客車（引擎
    號碼W0000000E號、車身號碼W2E04526E號）之右側前車門，再行破壞汽車電源開
    關（毀損部未據告訴），以連接電線發動引擎，竊得該車後，將該車Ｘ二－九八
    ０三號車牌二牌拆下，丟入大排水溝中，改懸掛上其所購得之Ｎ五－五四七七號
    自用小客車車牌，並以自製工具，磨滅所竊得乙○○所有車牌號碼Ｘ二－九八０
    三號自用小客車之引擎號碼W0000000E號及車身號碼W2E04526E號，再將所購得之
    Ｎ五－五四七七號自用小客車之引擎號碼W0000000E號、車身號碼W2E00533E號，
    重新打造在所竊得之原Ｘ二－九八０三號自小客車之引擎及車身上，足以生損害
    於乙○○及車輛監理機關對車輛管理之正確性，同時亦拆換車窗玻璃、鋁合金鋼
    圈、輪胎、喇叭、排擋鎖、車頭鎖後，供己代步使用。嗣於八十九年七月二十三
    日凌晨四時許，在台中市○○路四六七巷二十五號七樓，因警方循線查緝其偽造
    文書等之通緝案時查獲，並扣得Ｎ五－五四七七號車牌二面、行車執照一張、鎖
    匙一支，始查知上情。
二、案經台中縣警察局豐原分局移送台灣台中地方法院檢察署檢察官偵查起訴。
    理    由
一、右揭事實，業據被告江煥琪於警、偵訊及本院審理時，坦承不諱，核與被害人乙
    ○○指訴之情節相符，並有台中縣警察局車輛尋獲電腦單、車輛協尋證明單、汽
    車新領片照登記書、汽車車輛異動登記書、車輛竊盜、車牌失竊資料個別查詢報
    表－查詢車輛認可資料、車籍作業系統－查詢認可資料（以上均Ｘ二－九八０三
    號）、車籍作業系統－查詢認可資料、行車執照碼（以上均Ｎ五－五四七七號）
    、照片十二幀附卷可稽，且有Ｎ五－五四七七號車牌二面、行車執照一張、鎖匙
    一支扣案足資佐證。事證明確，被告右揭犯行，洵堪認定。
二、(一)按被告係攜帶客觀足供行兇之萬能鉗一支行竊，核係犯有刑法第三百二十一條
    第一項第三款之加重竊盜罪。(二)次按汽車之引擎及車身號碼，係表示製造工廠及
    出廠時期之識別標誌，乃表示一定用意之證明，依刑法第二百二十條第一項規定
    ，應以私文書論，且磨滅引擎、車身號碼，再偽造打上其他車輛引擎、車身號碼
    ，足以生損害於原車主及車輛監理機關對車輛管理之正確性，而被告於偽造後，
    將車留供己用，且業已買新的鑰匙使用，顯見其在偽造後，確有加以使用，故核
    其所為，係犯刑法第二百二十條第一項、第二百十六條、第二百十條之行使偽造
    私文書罪。(三)被告所犯上開攜帶兇器竊盜罪與行使偽造私文書罪間，有方法結果
    之牽連關係，為牽連犯，應從一重之攜帶兇器竊盜罪處斷。(四)爰審酌被告已有偽
    造文書（竊車後，再行磨滅引擎號碼、車身號碼）、傷害、贓物（搬運贓車四輛
    ）之不良素行，猶不知悔改，再度恣意竊取他人財物，並偽造引擎號碼、車身號
    碼，造成他人財產損失，助長社會盜贓之風氣，及損害車輛監理機關對於車籍之
    管理，惟念其犯後尚能坦承犯行，態度良好，且所竊取財物，業已由被害人具狀
    領回等一切情狀，量處如主文所示之刑，以資懲儆。(五)至於扣案之Ｎ五－五四七
    七號車牌二面、行車執照一張、鎖匙一支，均係被告購買所得之物，尚非被告供
    犯本罪所用之物，而萬能鉗一支，因未扣案，未免將來執行之困難，均不予宣告
    沒收，附予敘明。
據上論斷，應依刑事訴訟法第二百九十九條第一項前段，刑法第三百二十一條第一項
第三款、第二百二十條第一項、第二百十六條、第二百十條、第五十五條，判決如主
文。
中      華      民      國    八十九    年     十一     月      十      日
                                臺灣臺中地方法院刑事第四庭
        法  官  顏  世  傑
右正本證明與原本無異。
如不服本判決，應於判決送達後十日內向本院提出上訴狀，上訴於臺灣高等法院臺中
分院( 須附繕本 )。
                                    書記官
中      華      民      國    八十九    年     十一     月      十五    日
附錄本案論罪科刑法條：
刑法第三百二十一條：
  犯竊盜罪而有左列情形之一者，處六月以上五年以下有期徒刑：
  三、攜帶兇器而犯之者。
刑法第二百十六條：
  行使第二百十條至第二百十五條之文書者，依偽造、變造文書或登載不實事項或使
  登載不實事項之規定處斷。
刑法第二百十條：
  偽造、變造私文書，足以生損害於公眾或他人者，處五年以下有期徒刑。
刑法第二百二十條第一項：
  在紙上或物品上之文字、符號、圖畫、照像，依習慣或特約，足以為表示其用意之
  證明者，關於本章及本章以外各罪，以文書論。


司法院資訊處製作；財團法人民間司法改革基金會備份。
